臺灣臺中地方法院刑事判決
110年度訴字第2127號
公  訴  人  臺灣臺中地方檢察署檢察官
被      告  李臻金


指定辯護人  本院公設辯護人蔡育萍  
上列被告因違反毒品危害防制條例案件，經檢察官提起公訴（11
0年度偵字第28039號），本院判決如下：
    主  文
李臻金販賣第二級毒品，共貳罪，均累犯，各處如附表「論罪科
刑、沒收」欄所示之刑及沒收。應執行有期徒刑拾年陸月。沒收
部分併執行之。
    犯罪事實
一、李臻金明知甲基安非他命係毒品危害防制條例第2條第2項第
    2款所規定之第二級毒品，依法不得販賣，竟基於販賣第二
    級毒品以營利之個別犯意，分別為下列犯行：
(一)李臻金於民國109年9月29日下午，經潘志軒透過通訊軟體LI
    NE向其（使用暱稱「冰」）表示欲購買甲基安非他命後，於
    同日晚上8時18分許，駕駛車牌號碼000-0000號自用小客車
    抵達臺中市○○區○○路0段000號統一超商新北屯門市外，潘志
    軒旋坐進該部自用小客車，李臻金即以新臺幣（下同）2,50
    0元之價格販賣交付具體數量不詳之甲基安非他命1包予潘志
    軒，並同意潘志軒之後再以轉帳方式支付該次毒品交易價金
    ，以此販賣甲基安非他命予潘志軒以營利，潘志軒即下車離
    去，並於同日晚上9時10分許，透過「街口支付」行動電話
    應用程式（下稱「街口支付」）之轉帳功能，轉帳2,500元
    至李臻金之「街口支付」帳戶（帳號000000000號，綁定支
    付工具：台新國際商業銀行【下稱台新銀行】帳號00000000
    000000號金融帳戶）而清償上開毒品交易價金。
(二)李臻金於110年6月12日清晨5時許，在臺中市○○區○○○街000
    號「水悅精品會館」內，以6千元之價格販賣交付具體數量
    不詳之甲基安非他命予潘志軒，並同意潘志軒以轉帳方式支
    付該次毒品交易價金，以此販賣甲基安非他命予潘志軒以營
    利。嗣潘志軒於同日清晨5時58分許，透過其台新銀行帳號0
    0000000000000號金融帳戶，轉帳6千元至李臻金指定之中國
    信託商業銀行（下稱中信銀行）帳號000000000000號金融帳
    戶而清償上開毒品交易價金。
二、案經臺中市政府警察局霧峰分局報告臺灣臺中地方檢察署檢
    察官偵查後起訴。
    理  由
一、證據能力：
(一)本案證人潘志軒於警詢時之各次證述，固均為被告李臻金以
    外之人於審判外之陳述，且經被告及辯護人於本院準備程序
    中主張均屬傳聞證據而爭執證據能力（本院卷一第54頁），
    惟按被告以外之人若於審判中因所在不明而傳喚不到，其於
    檢察事務官、司法警察（官）調查中所為之陳述，經證明具
    有可信之特別情況，且為證明犯罪事實之存否所必要者，得
    為證據，刑事訴訟法第159條之3第3款可資參照，經查：
 1、證人潘志軒經本院合法傳喚，無正當理由而未於審判期日到
    庭，且依法拘提無著，亦未受羈押或在監執行，復經另案發
    布通緝等情，有戶役政個人基本資料查詢結果、本院送達證
    書、刑事案件報到單、臺中市政府警察局太平分局111年4月
    27日中市警太字分偵字第1110008475號函暨所附本院拘票、
    拘提報告書、臺灣高等法院在監在押全國紀錄表及通緝紀錄
    表等在卷可憑（本院卷一第361至367、379、385至387、393
    至401頁、本院卷二第15頁），是本院於依法定程序、通常
    可能方式進行調查後，在本案審判中為證據調查之際，仍不
    能判明證人潘志軒之所在，當已屬刑事訴訟法第159條之3第
    3款所指「所在不明而傳喚不到」之情形。
 2、其次，細觀本案證人潘志軒於警詢時所為之各次證述，均係
    採行一問一答之方式，且多採開放式問題使證人潘志軒為連
    續證述，並有輔以監視器錄影畫面截圖、通訊內容翻拍照片
    、金融帳戶交易紀錄等具體客觀事證，其證述內容亦皆完整
    、清楚、明確，復於各次詢問之最末均證稱其所述內容實在
    ，並在閱覽無訛後親自在筆錄上簽名（參偵卷第59至67、73
    至87頁），是依該等證人潘志軒於各次警詢時證述之外部客
    觀情況，堪認本案證人潘志軒於各次警詢時之證述均已具有
    可信之特別情況；又證人潘志軒於上開各次警詢後，雖經檢
    察官於110年11月8日就各部分內容一併另行訊問，惟證人潘
    志軒於該次偵訊時，對於無前揭具體客觀事證相輔之問題，
    多答以時間太久、不復記憶等內容（參偵卷第233至234頁）
    ，故就本案被告有無分別於犯罪事實一、(一)(二)部分所載
    之時間、地點販賣甲基安非他命予潘志軒等主要待證事實，
    因人之記憶力極易隨時間推移而減弱，實難再從證人潘志軒
    取得與其於警詢時所為相同之陳述內容，且毒品交易往來多
    具隱蔽性、相對性，咸少會有親自在場見聞之第三人，是依
    潘志軒於該等主要待證事實所處之角色、地位，顯亦無可達
    同一目的之其他證據得以代替本案證人潘志軒於各次警詢時
    所為證述，足徵本案確有使用證人潘志軒於各次警詢時所為
    證述之必要性。
 3、綜此，本院乃依刑事訴訟法第159條之3第3款之規定，認本
    案證人潘志軒於各次警詢時之證述均具有證據能力，得引用
    作為認定被告本案相關犯行之證據。
(二)本案認定犯罪事實所引用之卷內被告以外之人於審判外之陳
    述，除前揭業經本院論述證據能力之部分外，檢察官、被告
    及辯護人於本院準備程序中均不爭執該等陳述作為本案證據
    之證據能力，於辯論終結前亦未對該等陳述之證據能力聲明
    異議，本院復審酌該等陳述作成時之情況，並無違法取證之
    瑕疵，亦認以之作為證據為適當，自均具有證據能力。
(三)本案認定犯罪事實所引用之卷內非供述證據，並無證據證明
    係實施刑事訴訟程序之公務員違背法定程序所取得，且經本
    院於審理程序中提示並告以要旨而為調查時，檢察官、被告
    及辯護人均未表示該等非供述證據不具證據能力，自應認均
    具有證據能力。
二、認定事實所憑之證據及得心證之理由：
(一)犯罪事實一、(一)部分：
 1、訊據被告於本院審理程序中固坦承，其有於犯罪事實一、(
    一)部分所載之時間、地點駕駛自用小客車與潘志軒碰面，
    以及潘志軒在與其碰面之過程中有取得甲基安非他命，暨潘
    志軒係因該等甲基安非他命而轉帳2,500元至其「街口支付
    」帳戶等事實（本院卷二第25至26頁），惟矢口否認其於此
    部分有何販賣第二級毒品犯行，辯稱：這次我是與潘志軒一
    起去向別人購買甲基安非他命，不是我賣甲基安非他命給潘
    志軒；當天我與潘志軒總共購買一錢的甲基安非他命，共1
    萬2千元，我買5千元的甲基安非他命，而潘志軒買7千元的
    甲基安非他命，但當時潘志軒身上只有帶現金4,500元，潘
    志軒要我先借他錢，我就借潘志軒2,500元，後來潘志軒才
    會轉帳2,500元還錢給我；當初賣方是賣甲基安非他命1包給
    我們，後來潘志軒就分裝該包甲基安非他命，我與潘志軒一
    人一半，但潘志軒應該有多一點點云云（本院卷二第25至26
    頁）。
 2、經查，被告於109年9月29日下午使用通訊軟體LINE（暱稱「
    冰」）與潘志軒聯繫後，於同日晚上8時18分許，駕駛車牌
    號碼000-0000號自用小客車抵達統一超商新北屯門市外，潘
    志軒旋坐進該部自用小客車，其後潘志軒取得具體數量不詳
    之甲基安非他命而下車離去，並於同日晚上9時10分許，轉
    帳2,500元至被告之「街口支付」帳戶（帳號000000000號，
    綁定支付工具：台新銀行帳號00000000000000號金融帳戶）
    等節，業據被告於本院準備及審理程序中所是認（本院卷一
    第54頁、本院卷二第25至26頁），且經證人潘志軒於警詢及
    偵訊時證述明確（偵卷第60至61、63至67、233頁），並有
    被告與潘志軒之通訊軟體LINE訊息內容翻拍照片、統一超商
    新北屯門市○道路○○○○○○○○○○○街○○○○○○○○○○○000○00○00○街○
    ○○○00000000號函暨所附會員帳戶基本資料及交易紀錄、台
    新國際商業銀行股份有限公司109年11月25日台新總作文字
    第1090023367號函暨所附金融帳戶基本資料及交易紀錄等在
    卷可稽（偵卷第93至99、103至119頁），是此部分事實，堪
    可認定。　　
 3、被告雖以上開情詞置辯，惟證人潘志軒於109年10月13日警
    詢時證稱：我都是向在通訊軟體LINE使用暱稱「冰」的男子
    購買安非他命，我都是透過通訊軟體LINE與「冰」聯絡，我
    們先約定好地點，我再坐上他開來的車，我們在車內約定交
    易毒品的數量及價格，交易方式是我給他現金或用「街口支
    付」匯款給他，他會將安非他命給我，2,500元購買約1.7公
    克，我們最後一次交易安非他命的時間、地點是9月29日晚
    上8時許，在太原路85度C旁的7-11，我騎機車過去跟他交易
    等語（偵卷第60至61頁），於同年12月3日警詢時亦證稱：
    我於109年10月13日警詢時之證述內容實在；（經警提示109
    年9月29日統一超商新北屯門市之監視器錄影畫面截圖）我
    於當天晚上8時6分許騎乘機車抵達統一超商新北屯門市，於
    同日晚上8時17分許，「冰」用LINE打電話跟我說他到了，
    我就離開統一超商新北屯門市去搭乘「冰」開的車牌號碼00
    0-0000號白色賓士車，我上車後，「冰」開車繞了一圈，沿
    三光路繞到北屯路後，於同日晚上8時25分許回到統一超商
    新北屯門市，過程中我們沒有去其他地方，「冰」也都沒有
    下車，「冰」是從他放在副駕駛座的包包內拿安非他命1包
    給我，我拿到後就下車，並於同日晚上9時10分許轉帳2,500
    元至「冰」在車內跟我說的「街口支付」帳戶，因為我跟「
    冰」說我下車再匯款給他等語（偵卷第64至67頁），於110
    年11月8日偵訊時具結證稱：關於卷附109年9月29日在太原
    路85度C旁7-11的監視器錄影畫面截圖，是我在毒品交易，
    我跟被告買安非他命，具體金額是幾千元我忘了，被告是在
    車上交付安非他命給我，我現在不太記得我是匯款或交付現
    金給被告，我當天好像有用街口支付匯款2,500元給被告等
    語（偵卷第233至234頁），業已明確證稱其於109年9月29日
    晚上8、9時許間，係以2,500元之價格向被告購買甲基安非
    他命，且其係在被告所駕駛之自用小客車內取得被告直接交
    付之甲基安非他命1包，並未與被告合資而一同前往他處向
    他人購買甲基安非他命等情，核其內容亦與前揭統一超商新
    北屯門市及道路監視器之錄影畫面截圖、「街口支付」及台
    新銀行金融帳戶之交易紀錄等客觀事證無違，則被告就此部
    辯稱，其係與潘志軒合資購買甲基安非他命，且與潘志軒分
    裝所購得之甲基安非他命等節，自有可疑。
 4、再者，被告就其於109年9月29日晚上8、9時許間，駕駛自用
    小客車前往統一超商新北屯門市搭載潘志軒、與潘志軒碰面
    等內容，於警詢、偵訊時供稱：當時潘志軒是以5千元之價
    格向我購買1錢（3.5公克）的安非他命，潘志軒於當天晚上
    9時10分許用「街口支付」轉帳給我的2,500元，就是潘志軒
    購買毒品的錢，潘志軒說先匯給我2,500元；當天是潘志軒
    麻煩我幫他調貨，就是潘志軒給我錢，我就去找相對應的安
    非他命，但我沒有賺潘志軒的錢，我是因為與潘志軒是從小
    到大的朋友，才幫潘志軒調安非他命，我跟潘志軒是互相調
    貨，我沒有獲利等語（偵卷第41至44、46至47、219至220頁
    ），於本院準備程序中改稱：我有於109年9月29日晚上8、9
    時許間，在統一超商新北屯門市與潘志軒見面，但我沒有拿
    甲基安非他命給潘志軒，潘志軒於當天晚上9時10分許用「
    街口支付」轉帳給我的2,500元，是潘志軒償還我之前借給
    他的生活費，不是潘志軒跟我購買甲基安非他命的價金，（
    改稱）該筆潘志軒轉帳給我的2,500元，只有其中的1千元是
    償還對我的欠款，剩餘的1,500元是我與潘志軒要合資向上
    手購買甲基安非他命的錢等語（本院卷一第51頁），復於本
    院審理程序中改以前揭，其係與潘志軒合資1萬2千元購買甲
    基安非他命，且潘志軒因現金不足支付合資款項而先向其借
    款2,500元，才會轉帳2,500元來償還該筆借款等情置辯（本
    院卷二第25至26頁），不僅就潘志軒於此部分之時間、地點
    與其碰面後有無取得甲基安非他命、潘志軒轉帳2,500元至
    其「街口支付」帳戶之原因等重要事項，存有歷次供述明顯
    不一之憑信性瑕疵，就潘志軒為何在該時間、地點與其碰面
    後會取得甲基安非他命乙情，亦有「其為潘志軒調取甲基安
    非他命」、「其與潘志軒合資購買甲基安非他命」之前後歧
    異，足徵被告確有避重就輕、虛編不實內容以圖卸脫免、減
    輕刑責之舉，是上開被告就此部分所辯，殊無可採，堪認前
    揭證人潘志軒所為前後一致、與客觀事證相符之證述內容，
    當已足使一般人確信為真實。
(二)犯罪事實一、(二)部分：
 1、訊據被告於本院審理程序中固坦承，其有於犯罪事實一、(
    二)部分所載之時間、地點與潘志軒碰面，並交付甲基安非
    他命予潘志軒，以及潘志軒係因取得該等甲基安非他命而轉
    帳6千元至其指定之中信銀行金融帳戶等事實（本院卷二第2
    9頁），惟矢口否認其於此部分有何販賣第二級毒品犯行，
    辯稱：這次我是幫潘志軒調貨，當天潘志軒叫我幫他調安非
    他命半兩，原本要2萬2千元，潘志軒先給我6千元；我跟潘
    志軒是互相調貨，我沒有獲利云云（偵卷44至47頁、本院卷
    二第29至30頁）。
 2、經查，被告於110年6月12日清晨5時許，在臺中市○○區○○○街
    000號「水悅精品會館」內，交付具體數量不詳之甲基安非
    他命予潘志軒，以及潘志軒於同日清晨5時58分許，透過其
    台新銀行帳號00000000000000號金融帳戶，轉帳6千元至被
    告指定之中信銀行帳號000000000000號金融帳戶等節，業據
    被告於本院準備及審理程序中所是認（本院卷一第54至55頁
    、本院卷二第29至30頁），且經證人潘志軒於警詢及偵訊時
    證述明確（偵卷第77至87、233至235頁），並有台新國際商
    業銀行股份有限公司110年7月30日台新總作文字第11018887
    號函暨所附金融帳戶交易紀錄、中國信託商業銀行股份有限
    公司110年7月28日中信銀字第110224839175716號函暨所附
    金融帳戶基本資料及交易紀錄等在卷可稽（偵卷第165至199
    頁），是此部分事實，堪可認定。　　
 3、被告雖以上開情詞置辯，惟證人潘志軒於110年7月5日及同
    年月18日警詢時證稱：我施用的毒品是向在通訊軟體LINE使
    用暱稱「冰」、我平常都暱稱他為「大扣」的人購買，我知
    道他叫李臻金，因為我有請朋友幫忙問他的真實姓名；我最
    後一次向「冰」購買毒品，是於110年6月初在臺中市大里區
    水悅麗緻汽車旅館向「冰」購買安非他命1錢，當天我先用F
    acetime打給暱稱「大扣」的人（跟「冰」是同一人），跟
    他說「我要一個」，他就知道我要1錢安非他命，他跟我報
    價6千元，並跟我說他在大里區水悅汽車旅館某房間，叫我
    過去找他，我就駕駛出租車過去找他，然後在某房間內跟他
    拿毒品，之後再將6千元匯到他指定的金融帳戶等語等語（
    偵卷第74、78至80、85至87頁），於110年11月8日偵訊時具
    結證稱：我有於110年6月12日在水悅麗緻精品旅館內跟被告
    買6千元的安非他命，當時是被告叫我去該汽車旅館，並告
    訴我房號，我就去跟被告買安非他命，我當天有匯款6千元
    給被告，我這次是跟被告買重量1錢的安非他命，價格應該
    是6千元；我是跟被告買安非他命，不是請被告幫我買安非
    他命等語（偵卷第233至234頁），始終證稱其於110年6月12
    日清晨5時許間，在臺中市○○區○○○街000號「水悅精品會館
    」內，係以6千元之價格向被告購買甲基安非他命，且其並
    非委託被告代為向他人購買甲基安非他命等情，則被告辯稱
    此部分其係為潘志軒調取甲基安非他命乙節，真實性尚非無
    疑。
 4、參以，被告就其於110年6月12日清晨5時許間，在臺中市○○
    區○○○街000號「水悅精品會館」內與潘志軒碰面等內容，於
    警詢、偵訊時供稱：當天我之所以前往「水悅精品會館」，
    是因為潘志軒麻煩我幫他調貨，當天潘志軒叫我幫他調安非
    他命半兩，原本要2萬2千元，潘志軒先給我6千元，我沒有
    賺潘志軒的錢等語（偵卷第44至47、220頁），於本院準備
    程序中改稱：我有於110年6月12日清晨5時許間，在臺中市○
    ○區○○○街000號「水悅精品會館」內與潘志軒見面，但我沒
    有拿甲基安非他命給潘志軒，當天潘志軒轉帳給我的6千元
    ，是因為我與潘志軒在當天稍早透過Facetime討論要合資1
    萬2千元購買甲基安非他命，我有先交付我的出資部分現金6
    千元給潘志軒，後來潘志軒跟我說他沒有找到毒品上手、沒
    有買到甲基安非他命，他要退給我6千元，所以他才會轉帳6
    千元到我提供的金融帳戶等語（本院卷一第54頁），復於本
    院審理程序中供稱：我有於110年6月12日清晨5時許間，在
    臺中市○○區○○○街000號「水悅精品會館」內與潘志軒見面，
    當天我們是要一起合資購買安非他命，我現在不記得為什麼
    潘志軒當時要來「水悅精品會館」找我，潘志軒之所以在當
    天清晨5時58分許轉帳6千元給我，是因為潘志軒有欠我錢，
    該筆款項是要還我的錢，（改稱）我於警詢、偵訊時就此部
    分之供述內容均實在，我當天確實有交付安非他命給潘志軒
    ，潘志軒才會轉帳6千元給我，但是我是幫潘志軒調貨，當
    時大家都在施用毒品，所以當天到底發生什麼事情沒有人記
    得住等語（本院卷二第29至30頁），不僅就其於此部分之時
    間、地點與潘志軒碰面後有無交付甲基安非他命給潘志軒乙
    節說詞反覆，就潘志軒於同日轉帳6千元至其提供之中信銀
    行金融帳戶之原因，亦存有「委託其用以向他人購買甲基安
    非他命之價金」、「返還其先前所給付用以由潘志軒出面向
    他人合資購買甲基安非他命之款項」、「償還對其之欠款」
    等前後不一之情形，益徵被告就此部分所為之辯解，委難憑
    採，足認證人潘志軒於此部分係向被告購買甲基安非他命，
    而非委託被告代為向他人購買甲基安非他命無訛。
(三)末按販賣毒品係違法行為，非可公然為之，且毒品可任意分
    裝、增減份量、調整純度，其價格並隨時依交易雙方之關係
    、資力、需求量、對行情之認知、來源是否充裕、查緝是否
    嚴緊、購買者被查獲時供出來源之風險評估等因素而變動，
    既無公定價格，亦無法一概而論；因而販賣之利得，除經坦
    承犯行，或帳冊價量均臻明確外，委難察得實情。然衡以毒
    品價格昂貴且不易取得，其販賣行為涉及重罪，並為治安機
    關所嚴加查緝，若販賣毒品之人無利可圖，應無冒著被查獲
    之風險而平白攜帶毒品往返送交他人、自曝於險之理，故販
    賣毒品之人有從中賺取價差或量差而牟利之意圖及事實，應
    屬合理認定。從而對於有償之毒品交易，除別有事證足認係
    按同一價格轉讓、確未牟利者外，如僅以未確切查得販賣毒
    品賺取之價差或量差，即認定非法販賣之事證不足，將導致
    知過坦承之人面臨重罪，飾詞否認之人，反而僥倖得逞，將
    失情理之平（最高法院107年度台上字第140號判決意旨參照
    ）。經查，被告就犯罪事實一、(一)(二)部分之犯行，雖分
    別辯稱其係與潘志軒合資向他人購買甲基安非他命、其係代
    潘志軒向他人購買甲基安非他命，惟該等辯稱因均與證人潘
    志軒之證述有所未合，且皆存有前後不一、說詞反覆等可信
    性瑕疵，要無可採，此業經本院詳述如前。又被告於偵查、
    本院審理程序中固供稱：我與潘志軒是從小到大的朋友，我
    從國中一年級就認識潘志軒，加上我與潘志軒會幫忙互相調
    取安非他命，所以我才會幫潘志軒調安非他命，我沒有從中
    賺到錢等語（偵卷第46至47、219至220頁、本院卷二第29頁
    ），然證人潘志軒於109年10月13日及同年12月3日警詢時證
    稱：我不知道在通訊軟體LINE使用暱稱「冰」的男子之真實
    姓名，他年紀跟我差不多，他長的胖胖的、短頭髮、沒有戴
    眼鏡；當初是我朋友介紹「冰」給我認識，我朋友跟我說可
    以跟「冰」拿安非他命，我與「冰」認識沒多久，跟「冰」
    也不熟等語（偵卷第61、64頁），於110年7月5日警詢時亦
    證稱：我施用的毒品是向在通訊軟體LINE使用暱稱「冰」、
    我平常都暱稱他為「大扣」的人購買，我知道他叫李臻金，
    因為我有請朋友幫忙問他的真實姓名（偵卷第74頁），且於
    110年11月8日偵訊時具結證稱：我是跟被告買安非他命，不
    是請被告幫我買安非他命，我不知道被告是跟誰買安非他命
    ，如果我知道我就不會跟被告買安非他命，因為被告都會多
    賺一手，不然被告幹嘛幫我拿安非他命，被告就是要賺錢；
    我認識被告，但我們生活圈沒有在一起、沒有什麼交集，我
    只有買安非他命時會找被告，被告無聊時會打電話給我，我
    不會主動找被告，如果我找被告，都是要買安非他命等語（
    偵卷第234頁），是依上開證人潘志軒之歷次證述，被告與
    潘志軒間是否係屬被告單方所述之從小認識、至交好友等情
    誼，顯有疑義。又被告於本案行為前，既曾因販賣毒品案件
    經法院論處罪刑確定，此有臺灣高等法院被告前案紀錄表附
    卷可考，被告顯然知悉交付甲基安非他命等毒品給他人可能
    涉犯販賣毒品等重罪，則被告在此一風險下，若非有利可圖
    ，實無特地耗費時間、精力僥倖逃脫檢警查緝取得甲基安非
    他命後，再甘冒重典而平白攜帶價格非低之甲基安非他命往
    返送交潘志軒之理，卷內復無其他事證可使一般人就被告因
    本案各次毒品交易均獲有利益乙節產生合理懷疑，是本案縱
    未能明確認定被告於犯罪事實一、(一)(二)部分，因販賣甲
    基安非他命予潘志軒所分別賺取之具體價差或量差等獲利情
    形，揆諸前開判決要旨，仍無礙於營利意圖之認定，堪信被
    告係基於營利意圖而分別為犯罪事實一、(一)(二)部分之販
    賣毒品犯行無訛。
(四)綜上所述，本案事證明確，被告犯行均足以認定，應予依法
    論罪科刑。
三、論罪：
(一)核被告於犯罪事實一、(一)(二)部分所為，均係犯毒品危害
    防制條例第4條第2項之販賣第二級毒品罪。
(二)本案被告為販賣而持有第二級毒品之低度行為，分別為販賣
    第二級毒品之高度行為所吸收，均不另論罪。
(三)被告所犯上開兩次販賣第二級毒品犯行，犯意各別，行為互
    殊，應予分論併罰。　　
四、被告於本案行為前，①因違反毒品危害防制條例等案件，經
    本院以102年度訴字第853號分別判處有期徒刑10月、7月，
    應執行有期徒刑1年2月確定，②因違反毒品危害防制條例案
    件，經本院以102年度簡字第393號判處有期徒刑5月確定，③
    因違反藥事法案件，經本院以102年度訴字第1240號判處有
    期徒刑4月確定，④因違反毒品危害防制條例案件，經本院以
    102年度中簡字第1624號判處有期徒刑6月確定，⑤因違反毒
    品危害防制條例等案件，經本院以102年度訴字第1905號分
    別判處有期徒刑3年4月、2年4月、2年2月（共三罪）、6月
    ，除有期徒刑6月部分外之五罪應執行有期徒刑4年8月確定
    ，⑥因違反毒品危害防制條例案件，經本院以103年度審訴字
    第283號判處有期徒刑8月確定，嗣上開①至⑥案件，經本院以
    104年度聲字第668號裁定應執行有期徒刑7年3月確定（下稱
    前案），送監執行後，於107年12月19日縮短刑期假釋付保
    護管束，於109年7月6日保護管束期滿未經撤銷，視為已執
    行完畢等情，業經檢察官於本院審理程序中提出刑案資料查
    註紀錄表、矯正簡表為據，而具體指出本案被告構成累犯之
    證明方法，堪可採憑，是被告於前案之有期徒刑執行完畢後
    ，五年內故意再犯本案有期徒刑以上之二罪，均為累犯；參
    以檢察官復於本院審理程序中具體指出，本案被告所犯與前
    案均係違反毒品危害防制條例之案件，罪質相同等節，主張
    本案均應依法累犯規定加重其刑，故本院依司法院大法官會
    議釋字第775號解釋意旨，衡酌被告所涉前案係因入監及假
    釋期滿未經撤銷而執行完畢、本案均係在前案執行完畢五年
    以內之前期所為、以及前案與本案之罪質均相近，且均為故
    意犯罪，顯見被告不知記取教訓，對刑罰之反應力薄弱等情
    ，認本案均無未處以最低法定本刑即有違罪刑相當原則之情
    形，縱加重最低法定本刑亦無過苛，爰均依刑法第47條第1
    項之規定加重其刑。　　
五、爰以行為人之責任為基礎，審酌被告明知甲基安非他命不僅
    戕害施用者之生理及心理健康，且施用者為購買甲基安非他
    命以解除癮頭，往往不惜耗費鉅資，以致散盡家財連累家人
    ，甚或鋌而走險實施財產犯罪，危害社會治安，仍無視國家
    杜絕甲基安非他命之禁令，而販賣甲基安非他命予潘志軒共
    二次，藉以獲取利益，所為均屬不該；又被告於本案行為前
    ，除前揭構成累犯之刑案紀錄外，尚曾因其他違反毒品危害
    防制條例等案件經法院論罪科刑確定，此有上開臺灣高等法
    院被告前案紀錄表存卷可查，素行不佳，且被告始終否認本
    案全部犯行；另考量被告於本院審理程序中自陳之智識程度
    、生活狀況（本院卷二第31頁）等一切情狀，分別量處如附
    表「論罪科刑、沒收」欄所示之刑，並衡酌本案被告所犯各
    罪侵害法益之異同、對侵害法益之加重效益及時間、空間之
    密接程度，而為整體評價後，定其應執行之刑如主文所示，
    以資懲儆。
六、按販賣毒品所收取之價金均屬犯罪所得，並不以扣除成本及
    必要費用後之利潤為限（最高法院108年度台上字第3772號
    判決意旨參照）。經查，被告因本案各次販毒犯行而實際取
    得之毒品價金（2,500元、6千元），既分別為各該犯行之犯
    罪所得，且均無刑法第38條之2第2項不宜執行沒收之情事，
    自應分別於各該犯行之主文項下宣告沒收，並均諭知於全部
    或一部不能沒收或不宜執行沒收時，追徵其價額。
據上論斷，應依刑事訴訟法第299條第1項前段，毒品危害防制條
例第4條第2項，刑法第11條前段、第47條第1項、第51條第5款、
第38條之1第1項前段、第3項，判決如主文。
本案經檢察官陳東泰提起公訴，檢察官羅秀蓮到庭執行職務。
中　　華　　民　　國　　111 　年　　8 　　月　　18　　日
　　　　　　　　　刑事第三庭  審判長法　官　劉麗瑛
                                    法  官  吳孟潔
                                    法  官  蔡宗儒
以上正本證明與原本無異。
如不服本判決應於收受送達後20日內向本院提出上訴書狀，並應
敘述具體理由；其未敘述上訴理由者，應於上訴期間屆滿後20日
內向本院補提理由書（均須按他造當事人之人數附繕本）「切勿
逕送上級法院」。
                                    書記官  梁文婷
中　　華　　民　　國　　111 　年　　8 　　月　　18　　日

附錄本案論罪法條全文：
毒品危害防制條例第4條
製造、運輸、販賣第一級毒品者，處死刑或無期徒刑；處無期徒
刑者，得併科新臺幣3千萬元以下罰金。
製造、運輸、販賣第二級毒品者，處無期徒刑或10年以上有期徒
刑，得併科新臺幣1千5百萬元以下罰金。
製造、運輸、販賣第三級毒品者，處7年以上有期徒刑，得併科
新臺幣1千萬元以下罰金。
製造、運輸、販賣第四級毒品者，處5年以上12年以下有期徒刑
，得併科新臺幣5百萬元以下罰金。
製造、運輸、販賣專供製造或施用毒品之器具者，處1年以上7年
以下有期徒刑，得併科新臺幣1百50萬元以下罰金。
前五項之未遂犯罰之。

附表：
編號 犯罪事實 論罪科刑、沒收 1 犯罪事實一、(一)部分 李臻金販賣第二級毒品，累犯，處有期徒刑拾年貳月。未扣案之犯罪所得新臺幣貳仟伍佰元沒收，於全部或一部不能沒收或不宜執行沒收時，追徵其價額。 2 犯罪事實一、(二)部分 李臻金販賣第二級毒品，累犯，處有期徒刑拾年參月。未扣案之犯罪所得新臺幣陸仟元沒收，於全部或一部不能沒收或不宜執行沒收時，追徵其價額。